# 关联方关系

提问人：ying0518 时间：2011-12-28 17:13:34
构成关联关系，C受A控制，B和C的交易受到A的影响

回答人：chenyiwei
赞同此观点。在判断关联方关系时，母子公司是看作一个整体的。

提问人：qjr1124 时间：2012-07-26 17:31:23
"赞同此观点。在判断关联方关系时，母子公司是看作一个整体的。"
这个在讲解中没看到呢?可否提示一下 是否是:(五)对该企业施加重大影响的投资方。这里的重大影响包括直接的重大影响和间接的重大影响。
间接的重大影响,不就是母公司对该企业的重大影响吗?

回答人：chenyiwei
控制也包括直接控制和间接控制。见讲解中列举的各种关联方情形。由于控制可以传递，所以在判断关联方时，处于同一控制下的所有主体都可以看作一个整体。